【裁判字號】    95,交聲,1127
【裁判日期】    951130
【裁判案由】    違反道路交通管理處罰條例聲明異議
【裁判全文】
臺灣臺北地方法院交通事件裁定        95年度交聲字第1127號
    原處分機關  交通部公路總局臺北區監理所
    異  議  人
    即受處分人  甲○○
上列異議人即受處分人因違反道路交通管理處罰條例案件，對於
交通部公路總局臺北區監理所95年11月15日所為之北監自裁字第
裁40-C00000000處分，聲明異議，本院裁定如下：
    主  文
異議駁回。
    理  由
一、按汽車停車時，顯有妨礙其他人、車通行處所，不得停車，
    又汽車駕駛人在顯有妨礙他車通行處所停車者，處新臺幣（
    下同）6百元以上1千2百元以下罰鍰，道路交通安全規則第
    112條第1項第9款、道路交通管理處罰條例第56條第1項第5
    款分別定有明文。次按汽車駕駛人有違規停車而駕駛人不在
    場之情形，當場不能掣單舉發者，經以科學儀器取得證據資
    料證明其行為違規，得對汽車所有人逕行舉發之，道路交通
    管理處罰條例第7條之2亦有明文。另依道路交通標誌標線號
    誌設置規則第183條規定，路面邊線，用以指示路肩或路面
    外側邊緣之界線。其線型為白實線，線寬為一五至二○公分
    ，整段設置。
二、本件異議人即受處分人甲○○所有之車號DM-7580號自用小
    客車，於民國（以下同）95年9月8日上午10時45分左右，停
    放在臺北縣新店市○○路57號旁轉彎處因駕駛人不在場，而
    由臺北縣政府警察局新店分局交通分隊員警以拍照之方式採
    證，並以受處分人有前揭違反道路交通管理處罰條例第56條
    第1項第5款規定之行為掣單舉發，嗣將前開舉發通知單送達
    於受處分人，受處分人雖於舉發通知單所載應到案日期（即
    95年9月23日）前向原處分機關提出申訴，經原處分機關請
    舉發單位調查結果，仍認受處分人有前開違規行為，原處分
    機關乃依前揭道路交通管理處罰條例第56條第1項第5款及違
    反道路交通管理事件統一裁罰基準表之規定，裁處受處分人
    罰鍰9百元。
三、受處分人固不否認其所有之前開車輛有於上揭時間停放上開
    地點之情事，惟矢口否認有何違反道路交通管理處罰條例規
    定之行為，辯稱：該停車處並無禁止停車號誌亦無劃有紅線
    ，且停車處為10米寬之馬路，並不妨礙他車通行，且該處為
    白線可供停車等語。
四、經查：
（一）異議人即受處分人甲○○於民國95年9月8日上午10時45分
      左右，確有將其所有之車號DM-7580號自用小客車停放在
      上開地點之行為，為異議人所不否認，且有採證之臺北縣
      政府警察局新店分局交通分隊員警所拍攝之採證照片4幀
      在卷可參，異議人將其自用小客車停放在上開地點之事實
      堪以認定。
（二）受處分人雖辯稱其車輛所停放之地點，為10米寬之馬路，
      並不妨礙他車通行云云，惟查：上開車輛之停放之車道係
      雙向通行車道之轉彎處，且其停放之位置部分已佔用臺北
      縣新店市○○路○○道範圍，亦即在車輛正常通行之車道
      上，顯為其他車輛通行所經之地，此觀卷附之員警所拍攝
      之現場採證照片自明，衡諸該處既為車道轉彎處，受處分
      人上開停車行為，自足妨礙轉彎車輛駕駛人之視線判斷及
      通行安全，致生交通危害，是受處分人在該處停車顯有妨
      礙他車通行之虞。又受處分人表示其停車處劃設白線，係
      屬可供停車之處所，且未劃設用以表示禁止停車路段之紅
      線，然該白色實線係道路交通標誌標線號誌設置規則第
      183條所規定之路面邊線，其作用為用以指示路肩或路面
      外側邊緣之界線，非謂該處可供停車，又該處雖未劃設紅
      線，然由道路交通管理處罰條例第56條第1項規定可知，
      並非不在設有禁止停車標誌或劃有禁止停車標線之處所停
      車，即無違規可言，仍應遵守該條項各款之規定。故受處
      分人上開所辯，要屬事後卸責之詞，不足採信。本件事證
      明確，受處分人在顯有妨礙他車通行處所停車之違規行為
      ，堪以認定。
四、綜上所述，異議人所有之上開車輛確有在前揭時、地違規停
    車之事實，從而原處分機關依前揭道路交通管理處罰條例第
    56 條第1項第5款、違反道路交通管理事件統一裁罰基準表
    之規定裁處受處分人罰鍰9百元，核無違誤，本件受處分人
    之異議為無理由，自應將其異議駁回。
據上論斷，應依道路交通案件處理辦法第19條，裁定如主文。
中    華    民    國    95    年    11    月    30    日
                      交通法庭法  官  沈君玲
以上正本證明與原本無異。
如不服本裁定應於送達後5日內向本院提出抗告狀。
                              書記官  袁以明
中    華    民    國    95    年    11    月    30    日


司法院資訊處製作；財團法人民間司法改革基金會備份。
